臺灣桃園地方法院刑事判決
111年度交易字第589號
公  訴  人   臺灣桃園地方檢察署檢察官
被      告   胡嘉華


上列被告因過失傷害案件，經檢察官聲請簡易判決處刑（111年
度調偵字第600號），本院認不宜以簡易判決處刑（原案號：111
年度桃交簡字第944號），改依通常程序審理並判決如下：
    主  文
本件公訴不受理。
    理  由
一、公訴意旨詳如附件檢察官聲請簡易判決處刑書所載。
二、按告訴乃論之罪，告訴人於第一審辯論終結前得撤回其告訴
    ；告訴經撤回者，法院應諭知不受理之判決；檢察官聲請以
    簡易判決處刑之案件，經法院認為有第451條之1第4項但書
    之情形者，應適用通常程序審判之；法院於審理後，認應為
    不受理判決之諭知者，不適用簡易程序，刑事訴訟法第238
    條第1項、第303條第3款、第452條、第451條之1第4項但書
    第3款分別定有明文。次按刑法第284條之罪，須告訴乃論，
    刑法第287條前段亦有明定。
三、查被告胡嘉華因涉犯刑法第284條前段過失傷害罪，經檢察
    官聲請簡易判決處刑，嗣被告與告訴人藍潔茹達成調解並履
    行調解條件完畢，告訴人即於民國111年8月22日具狀撤回告
    訴等情，有調解筆錄、刑事撤回告訴狀及辦理刑事案件電話
    查詢紀錄表可證（見桃交簡卷第25-26、31-33頁），是本案
    依刑事訴訟法第303條第3款規定應為不受理判決，本院爰依
    同法第452條、第451條之1第4項但書第3款規定改用通常程
    序審理，並依同法第307條規定，不經言詞辯論逕為不受理
    判決。
四、依刑事訴訟法第452條、第303條第3款、第307條，判決如主
    文。
本案經檢察官楊挺宏聲請簡易判決處刑。

中　　華　　民　　國　　111 　年　　9 　　月　　8 　　日

                  刑事第八庭  法  官  葉作航
以上正本證明與原本無異。
如不服本判決應於收受判決後20日內向本院提出上訴書狀，並應
敘述具體理由。其未敘述上訴理由者，應於上訴期間屆滿後20日
內向本院補提理由書(均須按他造當事人之人數附繕本)「切勿逕
送上級法院」。 

　　　　　　　　　　　　　　　書記官　林希潔
　　　　　　　　　　　　　　　
中　　華　　民　　國　　111 　年　　9 　　月　　12　　日

附件：　　　　　　　
臺灣桃園地方檢察署檢察官聲請簡易判決處刑書　
                                    111年度調偵字第600號
　　被　　　告　胡嘉華　男　49歲（民國00年0月0日生）
　　　　　　　　　　　　住○○市○○區○○○路0段000號29樓
　　　　　　　　　　　　國民身分證統一編號：Z000000000號
上列被告因過失傷害案件，業經偵查終結，認為宜聲請以簡易判
決處刑，茲將犯罪事實及證據並所犯法條分敘如下：
　　　　犯罪事實
一、胡嘉華於民國110年5月20日中午10時8分許，駕駛車牌號碼0
    00-0000號自用小客車，沿桃園市大溪區公園三街往大溪交
    流道方向行駛，行經該路段與埔頂七街之無號誌交岔路口時
    ，本應注意行駛至無號誌交岔路口，應減速慢行，作隨時停
    車之準備，並注意車前狀況，隨時採取必要之安全措施，而
    依當時之情況並無不能注意之情事，竟疏未注意及此，貿然
    駛入上開交岔路口，適有藍潔茹騎乘車牌號碼000-0000號號
    普通重型機車，沿桃園市大溪區埔頂七街往介壽路方向駛至
    ，兩車閃避不及發生碰撞，致藍潔茹受有左側脛骨平台閉鎖
    性骨折之傷害。胡嘉華於警到場處理時在場，當場承認為肇
    事人。
二、案經藍潔茹訴由桃園市政府警察局大溪分局報告偵辦。
　　　　證據並所犯法條
一、詢據被告胡嘉華固坦承於前揭時、地與告訴人藍潔茹發生交
    通事故之事實，惟矢口否認有何過失傷害之犯行，辯稱：伊
    之車輛停在接近中線位置，告訴人從伊右前車輪撞上，對方
    沒有剎車直接撞上，告訴人過來時伊已經停下，伊無法做閃
    避動作等語。經查，上揭犯罪事實，業據證人即告訴人藍潔
    茹於警詢及偵查中證述明確，復有聯新國際醫院診斷證明書
    、道路交通事故現場圖、道路交通事故調查報告表㈠㈡各1份
    、現場暨車損照片數紙等在卷可稽。按汽車行駛時，駕駛人
    應注意車前狀況，並隨時採取必要之安全措施；且行駛至無
    號誌交岔路口時，本應減速慢行作隨時停車之準備，道路交
    通安全規則第94條第3項、第93條第1項第2款分別訂有明文
    ，被告駕駛車輛本應注意上述道路交通安全規則之規定，而
    依當時路況，並無不能注意之情事，竟貿然直行致發生車禍
    ，其有過失甚為顯然。再參本件車禍鑑定結果，亦認被告駕
    駛自用小客車行經無號誌交岔路口，未減速慢行做隨時停車
    之準備且未充分注意車前狀況，為肇事次因，有桃園市政府
    車輛行車事故鑑定會鑑定意見書（桃市鑑0000000案）1份存
    卷可佐，告訴人因本件車禍而受有前開傷害，與被告疏未注
    意猶貿然直行肇事之過失行為，具有相當因果關係，被告犯
    嫌堪以認定。
二、核被告所為，係犯刑法第284條前段之過失傷害罪嫌。又被
    告於肇事後，犯罪偵查機關未發覺前，即主動向到場處理之
    警員自承其為肇事者，並願接受裁判，此有本署公務電話紀
    錄表1份在卷可按，核與自首要件相符，請審酌依刑法第62
    條前段規定，減輕其刑。
三、依刑事訴訟法第451條第1項聲請逕以簡易判決處刑。
　　此　致
臺灣桃園地方法院
中　　華　　民　　國　  111　　年　　4　　月　　15　　日
　　　　　　　　　　　     　　檢 察 官  楊挺宏
本件證明與原本無異
中　　華　　民　　國　  111　　年　　4　　月　　21　　日
　　　　　　　　　　　     　　書 記 官  李純慧
附記事項：
本件係依刑事訴訟法簡易程序辦理，法院簡易庭得不傳喚被告、
輔佐人、告訴人、告發人等出庭即以簡易判決處刑；被告、被害
人、告訴人等對告訴乃論案件如已達成民事和解而要撤回告訴或
對非告訴乃論案件認有受傳喚到庭陳述意見之必要時，請即另以
書狀向簡易法庭陳述或請求傳訊。
參考法條：
刑法第284條前段
因過失傷害人者，處 1 年以下有期徒刑、拘役或 10 萬元以下
罰金；致重傷者，處 3 年以下有期徒刑、拘役或 30 萬元以下
罰金。